臺灣高等法院刑事裁定　　　　　　　　　96年度毒抗字第52號
抗　告　人
即　被　告　　甲○○
上列抗告人因違反毒品危害防制條例案件，不服台灣桃園地方法
院96年度毒聲字第16號，中華民國96年1月19日第一審裁定（聲
請案號：台灣桃園地方法院檢察署95年度毒偵字第6103號），提
起抗告，本院裁定如下：
    主  文
原裁定撤銷，發回台灣桃園地方法院。
    理  由
壹、原裁定以：
一、聲請意旨略以：被告甲○○基於施用第二級毒品甲基安非他
    命之犯意，於民國（下同）95年11月17日為警採尿時起回溯
    96小時內之某時，在臺灣地區某不詳地點，施用第二級毒品
    安非他命，嗣於95年11月17日下午2時35分許在桃園縣桃園
    市○○里○鄰○○路153之1號「佳人假牙診所」為警查獲，
    爰依毒品危害防制條例第20條第1項及觀察勒戒處分執行條
    例第3條第I項之規定，聲請裁定將被告送勒戒處所觀察、勒
    戒。
二、按犯毒品危害防制條例第10條之罪者，檢察官應聲請法院裁
    定，或少年法院應先裁定，令被告或少年入勒戒處所觀察、
    勒戒，其期間不得逾2月，同條例第20條第1項定有明文。
三、被告甲○○於警詢及偵查中雖矢口否認有施用第二級毒品安
    非他命之犯行，惟其為警查獲時所採集之尿液，經送檢驗後
    發現呈安非他命陽性反應，有桃園縣政府警察局刑事警察大
    隊偵辦毒品案尿液編號及姓名對照表及臺灣檢驗科技股份有
    限公司濫用藥物尿液檢驗報告各1紙附卷可稽，其施用第二
    級毒品安非他命之行為，事證明確。是聲請人聲請裁定被告
    送勒戒處所執行觀察、勒戒，核無不合，自應依毒品危害防
    制條例第20條第1項，觀察勒戒處分執行條例第3條第1項，
    裁定被告甲○○施用第二級毒品，應送勒戒處所觀察、勒戒
    ，其期間不得逾二月。
貳、抗告意旨略以：被告從無吸食任何毒品之經驗，亦未接觸任
    何毒品，對安非他命長什麼樣子，全無所悉，本件係因採尿
    當時，被告正因感冒而服用鎮咳藥物，由於該藥物內含甲基
    麻黃素（DL-Methylephedrine），方呈安非他命陽性反應等
    語。
參、原裁定以抗告人送驗尿液呈安非他命陽性反應，而裁定將抗
    告人送勒戒處所觀察、勒戒，固非全屬無見，惟查：抗告人
    於本件採尿當時確有服用止咳藥品，此有卷附之仁安醫院95
    年11月15日之處方箋、96年2月6日之診斷證明書、吳耳鼻喉
    科診所96年2月5日診斷證明書各1份附卷可稽，可資證明被
    告於本件採尿期間前後，確罹患上呼吸道感染（咽喉支氣管
    炎），而先後經醫師處方服用含有甲基麻黃素之「Huscol」
    及「Chincough-鎮咳」藥物，是抗告意旨所辯，似非全然無
    據，此外，本件亦未查得任何毒品安非他命或施用毒品之器
    具，究竟抗告人確實有無施用毒品？或係因服用鎮咳藥物而
    有偽陽性反應？事實尚有未明，原審未予詳查，以被告驗尿
    呈安非他命陽性反應即裁定送勒戒處所觀察、勒戒，尚嫌速
    斷，抗告意旨執此指摘原裁定，尚非無理由，自應由本院將
    原裁定撤銷，發回原審法院詳查更為適當之裁定。
據上論斷，應依刑事訴訟法第413條，裁定如主文。
中　　華　　民　　國　　96　　年　　2　　月　　27　　日
　　　　　　　　　刑事第十四庭  審判長法　官 陳志洋
      　　　　　　　　　　　　　　　　法  官 蔡聰明
　　　      　　　　　　　　　　　　　法  官 沈宜生
以上正本證明與原本無異。
不得再抗告。
                                      書記官 楊麗雪
中　　華　　民　　國　　96　　年　　3 　　月　　1 　　日
